BOCHRA LABBENE

+216 51961492 > Monastir, Tunisie

bochra.labbene@enicar.ucar.tn https://www.linkedin.com/in/bochra-labben-a6006b1b8 portfolio

OBJECTIF

Ingénieure en informatique avec une expérience significative en développement web, passionnée par l'innovation technique et prête à relever de nouveaux défis pour créer des solutions numériques de pointe. Forte capacité à travailler en équipe, résoudre les problèmes et s'adapter rapidement aux nouvelles technologies.

DIPLÔMES ET FORMATIONS

Diplôme d'ingénieur en informatique

Ecole Nationale d'Ingénieurs de Carthage, Tunis Sep 2020 - Juillet 2023

Cycle préparatoire

Institut Préparatoire aux études d'ingénieur, Monastir Sep 2018 - Juin 2020

Baccalauréat en sciences expérimentales

Lycée Fattouma Bourguiba, Monastir Sep 2014 - Juin 2018

COMPÉTENCES TECHNIQUES

Langage de programmation : Java, JavaScript, TypeScript, C sharp, PHP, C, C++

Frameworks et Bibliothèques: Angular, React.js, Vue.js, Next.js, Redux, Zustand, ASP.NET, Symfony,

SpringBoot, Node.js, Entity Framework, Selenium

CSS frameworks: Bootstrap, Material UI, Tailwind CSS

Base de données : MySQL, MongoDB, Oracle

Technologies API : GraphQL, REST API

Compétences en DevOps : Docker, GitLab, CI/CD

EXPERIENCE

Xpermedia (Sastec group)

Sousse

Développeuse web

Sep 2023 - Sep 2024

- Maintenance et amélioration des projets existants, intégration de nouvelles fonctionnalités et correction de bugs pour optimiser la performance.
- Contribution au développement d'une application de webinaire prenant en charge jusqu'à 5 000 utilisateurs simultanés, avec un chat interactif et la diffusion de médias en direct.
- Intégration d'APIs REST et GraphQL pour la synchronisation des données en temps réel.
- Collaboration avec une équipe pluridisciplinaire dans un environnement Agile/Scrum...
- Vérification de la qualité du code en utilisant SonarCloud.

Technologies: ReactJs, Redux, Zustand, Graphql, Vuejs, WebSocket, videojs, WebRTC, Openai.

Linedata
Stage de fin d'études - Développeuse Full Stack

Tunis Fév 2023 - Juillet 2023

 Automatisation des processus de reporting financier, réduisant le temps de traitement manuel de 50% grace à des scripts Selenium.

- Conception et développement d'un tableau de bord interactif avec ReactJS.
- Implémentation d'un système de contrôle d'accès, offrant une gestion différenciée pour les utilisateurs.

Rédaction des besoins fonctionnels et non fonctionnels spécifiques du projet.
 Technologies: Selenium, C sharp, ASP.NET Web API, ReactJs, Entity, JWT.

Xpermedia (Sastec group)

Sousse

Stage d'ingénieur - Développeuse Full Stack

Juillet 2022 - août 2022

- Développement d'une application de recrutement en ligne et mettre en place la conteneurisation de l'application.
- Rédaction des besoins fonctionnels et non fonctionnels spécifiques du projet.

Technologies: React.is, Redux, Node.is, Docker, Material UI.

MobeliteStage d'ingénieur - Développeuse Full Stack

Monastir

Juillet 2021 - août 2021

• Développement d'une application web pour la gestion des stagiaires: un espace candidat pour déposer les fichiers nécessaires et un espace administrateur pour gérer les candidatures.

Technologies: PHP, MySQL, Symfony.

PROJETS PERSONNELS

Application web de e-learning

• Développement d'une plateforme de formation en ligne avec gestion des cours et des utilisateurs.

Technologies: Angular, Spring Boot, architecture RESTful.

Application web de gestion des employés

 Création d'une application de gestion des employés incluant les informations personnelles, les rôles et les départements.

Technologies : Java, JavaFX, MySQL, Scene Builder.

Application d'e-commerce en microservices

 Développement d'une application e-commerce en utilisant Spring Boot et Spring Cloud, avec une architecture microservices pour les services de gestion des produits, des commandes, de l'inventaire et des notifications.
 Technologiess: API REST, Spring Boot, Spring Cloud, architecture Microservices, Docker.

Application d'e-Commerce avec personnalisation de produits

• Développement d'un store e-commerce avec personnalisation des produits par drag-and-drop. **Technologiess:** Next, TypeScript, Tailwind CSS, Kinde, Uploadthing, PostgreSQL, Prisma.

CERTIFICATIONS

- Formation DevOps CI/CD (Udemy)
- Formation Salesforce Associate (Udemy)
- Cours AWS Academy Cloud Foundations (Credly)